臺灣桃園地方法院刑事判決　　　　　 100年度交簡上字第49號
上　訴　人
即　被　告　林政偉
上列上訴人即被告因過失傷害案件，不服本院中華民國100 年1
月25日99年度桃交簡字第1037號第一審簡易判決（聲請簡易判決
處刑案號：臺灣桃園地方法院檢察署98年度偵字第15549 號、第
16134 號），提起上訴，本院管轄之第二審合議庭判決如下：
    主      文
上訴駁回。
林政偉緩刑貳年。
    事實及理由
一、本案經本院審理結果，認原審以上訴人即被告林政偉犯刑法
    第284 條第1 項前段過失傷害罪，事證明確，適用刑法第28
    4 條第1 項前段、第62條前段、第41條第1 項前段，刑法施
    行法第1 條之1 第1 項、第2 項前段之規定，並審酌被告因
    駕車疏失，導致告訴人朱達俐受有顏面多處挫傷、前額骨折
    、前額頭皮剝裂傷、輕微腦震盪、左側第6 、7 肋骨折等傷
    害，且被告迄今無法取得告訴人之諒解，告訴人拒絕同意給
    予緩刑，被告所為，實應予以非難，復考量被告前無任何犯
    罪科刑紀錄，有臺灣高等法院被告前案紀錄表可按，素行良
    好；被告本次駕車係應公司要求，幫忙搭載同事出遊，公司
    僅補貼1 人新臺幣100 元車資之犯罪情節；被告於偵訊及原
    審訊問中均坦承犯行，雙方調解之效力雖為告訴人所否認，
    但被告有依調解內容履行誠意之犯後態度，兼衡酌被告品行
    、專科肄業之智識程度、告訴人所受傷害之程度等一切情狀
    ，並於斟酌本案犯罪情節及被告資力等節後，逕以簡易判決
    判處被告拘役45日，如易科罰金，以新臺幣（下同）1,000
    元折算1 日，復說明被告同一過失行為另致告訴人黃鈺棋受
    傷部分，因黃鈺棋已撤回告訴，此部分且與論罪部分具想像
    競合犯裁判上一罪關係，爰不另為不受理諭知，核其認事用
    法，俱無違誤，量刑亦甚允洽，應予維持，並引用第一審判
    決書記載之事實、證據及理由（如附件原審判決書）。
二、被告上訴意旨略以：被告坦承本件犯行，此次因一時疏失而
    犯本罪，被告深感悔悟，且被告於原審中即已與告訴人之胞
    兄即告訴代理人朱達進就本案達成和解，被告並願賠償告訴
    人15萬元。惟告訴人一方於調解後，經諮詢律師之結果，認
    被告與公司應負連帶賠償責任，而其倘與被告和解，等同放
    棄對公司之求償權，而會損及告訴人日後向公司求償之權利
    ，始於另案民事訴訟程序中否認調解之效力，告訴人代理人
    於原審審理中表達對被告不諒解，實係基於訴訟考量。請考
    量被告犯後積極與告訴人和解，並確實有依約賠償之意，告
    訴人之訴訟考量實不應影響法院認定被告確有態度良好、誠
    心悔改之事實，且被告任職外商公司，需提出良民證，本次
    倘因告訴人訴訟策略之影響而無法獲得緩刑宣告，將嚴重影
    響被告生計及前途，為此依法提出上訴，盼能撤銷原判決，
    獲得緩刑之宣告云云。經查，原審就據以認定上訴人犯過失
    傷害罪之證據及理由業已敘明綦詳，復經本院審酌全案情節
    ，認原審認事用法並無不當，量刑亦甚妥適，上訴人執前詞
    置辯，並無理由，其上訴應予駁回。惟查，刑法本於刑事政
    策之要求，設有緩刑制度，消極方面在避免短期自由刑之弊
    害，使犯人不至於在監獄內感染或加深犯罪之惡習與技術，
    甚至因此失去名譽、職業、家庭而自暴自棄，滋生社會問題
    ，積極方面則可保全偶發犯罪、輕微犯罪者之廉恥，期使渠
    等自新悔悟，且因緩刑附有緩刑期間，受緩刑宣告者如在緩
    刑期間內再犯罪，執行檢察官仍得聲請法院撤銷緩刑，而有
    藉此督促受緩刑宣告者自我檢束身心之功效。而本件被告犯
    後於本院審理時，就其所犯坦承認錯，又被告前確曾與告訴
    代理人即告訴人之胞兄朱達進達成和解，並願賠償告訴人15
    萬元，此有本院99年桃交簡字1037號案99年8 月25日訊問筆
    錄1 份在卷可稽，堪見悔意甚殷。而告訴代理人朱達進於前
    開調解後，於99年9 月16日、99年11月9 日，先後出具刑事
    陳報狀及聲請狀各1 紙，陳明其原以為上開調解僅限刑事案
    件，惟經諮詢律師之結果，驚覺上開調解倘若成立，將使告
    訴人喪失對花旗公司之求償權，而影響其另案民事訴訟700
    萬元之官司，嗣並於99年12月19日原審訊問時，到庭再次陳
    明上旨，其後於原審100 年1 月19日訊問時，被告雖攜帶15
    萬元和解金到庭，惟告訴代理人仍陳稱拒絕給予被告緩刑，
    且縱緩刑條件為令被告賠償告訴人一定金額，告訴代理人亦
    仍須再與律師討論之事實，有告訴代理人朱達進於99年9 月
    16日、99年11月9 日先後出具之刑事陳報狀及聲請狀各1 紙
    及原審99年12月19日、100 年1 月19日訊問筆錄附卷可稽。
    是揆諸上情，堪認被告確有意依調解內容賠償告訴人15萬元
    ，而告訴人代理人拒絕受領之理由，係因該調解之成立將影
    響告訴人對被告所任職之花旗公司之求償權。是以，告訴人
    拒絕被告依調解內容履行賠償，係基於本身之訴訟考量，爰
    不應因此抹煞被告犯後極力與告訴人一方達成調解，並願依
    約賠償之努力及態度，而逕以此作為被告不宜緩刑之依據。
    再查，被告前未曾因故意犯罪受有期徒刑以上刑之宣告，此
    有卷附臺灣高等法院被告前案紀錄表可查，此次因一時過失
    而犯本罪，而犯後確有積極尋求以金錢賠償之方式補償告訴
    人之損害，態度良好，堪認有悛悔之實據，經此偵、審之程
    序及受罪刑之科處，自當知所警惕，信無再犯之虞，本院因
    認對其宣告之刑以暫不執行為適當，爰併諭知緩刑2 年，以
    啟自新。
三、據上論斷，應依刑事訴訟法第455 條之1 第1 項、第3 項、
    第368 條、第373 條，刑法第74條第1 項第1 款，判決如主
    文。
本案經檢察官王齡梓到庭執行職務。
中    華    民    國    100     年    4   月    19    日
                  刑事第十一庭審判長法  官  蔡榮澤
                                    法  官  吳宗航
                                    法  官  林蕙芳
以上正本證明與原本無異。
不得上訴。
                                    書記官  莊凱男
中    華    民    國   100    年    4     月    27    日